【裁判字號】    97,訴,2281
【裁判日期】    970923
【裁判案由】    違反毒品危害防制條例
【裁判全文】
臺灣彰化地方法院刑事判決              97年度訴字第2281號
公  訴  人  臺灣彰化地方法院檢察署檢察官
被      告  甲○○原名邱漢岳.
上列被告因違反毒品危害防制條例案件，經檢察官提起公訴（九
十七年度毒偵字第二九四四號），本院依簡式審判程序判決如下
：
    主  文
甲○○施用第一級毒品，累犯，處有期徒刑捌月，扣案之注射針
筒貳支、空塑膠袋壹個均沒收。
    事  實
一、甲○○前因違反肅清煙毒條例案件，經本院以八十二年度訴
    字第二○七六號判處有期徒刑三年二月確定，因違反肅清煙
    毒條例、麻醉藥品管理條例案件，經本院以八十三年度訴字
    第一○一○號分別判處有期徒刑三年二月、四月，應執行有
    期徒刑三年四月確定，上開案件經送監接續執行，於民國八
    十五年十月九日因縮短刑期假釋出監付保護管束；於假釋期
    間，復因違反肅清煙毒條例案件，經臺灣高等法院臺中分院
    以八十六年度上訴字第一七八六號判處有期徒刑三年十月確
    定，因違反麻醉藥品管理條例案件，經本院以八十六年度易
    字第二一五二號判處有期徒刑五月確定，因偽造有價證券案
    件，經臺灣臺中地方法院以八十七年度訴字第七六三號判處
    有期徒刑三年確定，上開案件再經臺灣高等法院臺中分院以
    八十七年度聲字第四九八四號裁定合併定其應執行之刑為有
    期徒刑七年一月確定，並經撤銷假釋，再送監與前揭殘刑接
    續執行，於九十二年四月八日因縮短刑期假釋出監付保護管
    束；於假釋期間，復因違反保護管束應遵守事項情節重大，
    經撤銷假釋，再送監執行殘刑，後經本院以九十六年聲減字
    第九六○號裁定，將本院八十二年度訴字第二○七六號違反
    肅清煙毒條例案件減為有期徒刑一年七月確定，將本院八十
    三年度訴字第一○一○號違反肅清煙毒條例、麻醉藥品管理
    條例案件分別減為有期徒刑一年七月、二月，應執行有期徒
    刑一年八月確定，將臺灣高等法院臺中分院八十六年度上訴
    字第一七八六號違反肅清煙毒條例案件、本院八十六年度易
    字第二一五二號違反麻醉藥品管理條例案件，分別減為有期
    徒刑一年十一月、二月又十五日，並與臺灣臺中地方法院八
    十七年度訴字第七六三號偽造有價證券案件所處有期徒刑三
    年，合併定其應執行之刑為有期徒刑四年十月確定，甫於九
    十六年七月十六日執行完畢。復因施用毒品案件，經本院以
    九十三年度毒聲字第一二三號裁定送觀察、勒戒，嗣經抗告
    ，再由臺灣高等法院臺中分院以九十三年度毒抗字第二六三
    號裁定駁回抗告而確定，經送觀察、勒戒後，認有繼續施用
    毒品之傾向，再經本院以九十三年度毒聲字第三七三號裁定
    送強制戒治，並於九十三年十二月十日執行完畢，並經臺灣
    彰化地方法院檢察署檢察官以九十四年度戒毒偵字第十八號
    為不起訴處分確定。詎甲○○於前開強制戒治執行完畢後五
    年內，仍不知悔改，復基於施用第一級毒品海洛因之犯意，
    於九十七年七月十四日上午九時許，在彰化縣員林鎮○○里
    ○○路奶油螃蟹海產店旁之停車場，以將第一級毒品海洛因
    粉末置入注射針筒內加水後，再以針筒注射手臂血管之方式
    ，施用第一級毒品海洛因一次。嗣於九十七年七月十四日上
    午九時十分許，在彰化縣埔心鄉○○路礦泰加油站前，於未
    被有偵查犯罪職權之機關或公務員發覺其犯罪前，主動向前
    來盤查之彰化縣警察局員林分局莒光派出所警員表示其上開
    施用第一級毒品海洛因之犯行，而自首接受裁判，並交出而
    扣得其所有、供自己施用第一級毒品海洛因所用之空塑膠袋
    一個，復帶同警員前往上開停車場，另扣得其所有、供自己
    施用第一級毒品海洛因所用之注射針筒二支，始悉上情。
二、案經彰化縣警察局員林分局報告臺灣彰化地方法院檢察署檢
    察官偵查起訴。
    理  由
一、按除被告所犯為死刑、無期徒刑、最輕本刑為三年以上有期
    徒刑之罪或高等法院管轄第一審案件者外，於刑事訴訟法第
    二百七十三條第一項程序進行中，被告先就被訴事實為有罪
    之陳述時，審判長得告知被告簡式審判程序之旨，並聽取當
    事人、代理人、辯護人及輔佐人之意見後，裁定進行簡式審
    判程序；除簡式審判程序、簡易程序及第三百七十六條第一
    款、第二款所列之罪之案件外，第一審應行合議審判；刑事
    訴訟法第二百七十三條之一第一項、第二百八十四條之一分
    別定有明文。本件被告甲○○所犯係死刑、無期徒刑、最輕
    本刑為三年以上有期徒刑或高等法院管轄第一審案件以外之
    罪，且於本院行準備程序時就被訴事實為有罪之陳述，經受
    命法官告知簡式審判程序之旨，並聽取公訴人、被告之意見
    後，本院合議庭認無不得或不宜改依簡式審判程序進行之處
    ，經評議結果，裁定改由受命法官獨任行簡式審判程序，合
    先敘明。
二、訊據被告甲○○對於上開施用第一級毒品海洛因之犯行，坦
    承不諱，且其於九十七年七月十四日自首後，經警採其尿液
    送驗，結果呈嗎啡陽性反應，此有尿液代號與真實姓名對照
    認證單、詮昕科技股份有限公司濫用藥物尿液檢驗報告各一
    紙在卷可稽，復有照片四幀在卷為證，以及注射針筒二支、
    空塑膠袋一個扣案為憑，足徵被告之自白確與事實相符。又
    被告前因施用毒品案件，經本院以九十三年度毒聲字第一二
    三號裁定送觀察、勒戒，嗣經抗告，再由臺灣高等法院以九
    十三年度毒抗字第二六三號裁定駁回抗告而確定，經送觀察
    、勒戒後，認有繼續施用毒品之傾向，再經本院以九十三年
    度毒聲字第三七三號裁定送強制戒治，並於九十三年十二月
    十日執行完畢，並經臺灣彰化地方法院檢察署檢察官以九十
    四年度戒毒偵字第十八號為不起訴處分確定等情，有臺灣彰
    化地方法院檢察署刑案資料查註紀錄表及臺灣高等法院被告
    前案紀錄表各一份在卷可考。被告於九十三年十二月十日強
    制戒治執行完畢後，五年內再犯本件施用第一級毒品之犯行
    ，依毒品危害防制條例第二十三條第二項規定，自應依法論
    科。本件事證明確，被告施用第一級毒品海洛因之犯行，應
    堪認定。
三、核被告所為，係犯毒品危害防制條例第十條第一項之施用第
    一級毒品罪。被告為施用第一級毒品，而持有該級毒品，其
    持有之低度行為，應為施用之高度行為所吸收，不另論罪。
    又被告前因違反肅清煙毒條例案件，經本院以八十二年度訴
    字第二○七六號判處有期徒刑三年二月確定，因違反肅清煙
    毒條例、麻醉藥品管理條例案件，經本院以八十三年度訴字
    第一○一○號分別判處有期徒刑三年二月、四月，應執行有
    期徒刑三年四月確定，上開案件經送監接續執行，於八十五
    年十月九日因縮短刑期假釋出監付保護管束；於假釋期間，
    復因違反肅清煙毒條例案件，經臺灣高等法院臺中分院以八
    十六年度上訴字第一七八六號判處有期徒刑三年十月確定，
    因違反麻醉藥品管理條例案件，經本院以八十六年度易字第
    二一五二號判處有期徒刑五月確定，因偽造有價證券案件，
    經臺灣臺中地方法院以八十七年度訴字第七六三號判處有期
    徒刑三年確定，上開案件再經臺灣高等法院臺中分院以八十
    七年度聲字第四九八四號裁定合併定其應執行之刑為有期徒
    刑七年一月確定，並經撤銷假釋，再送監與前揭殘刑接續執
    行，於九十二年四月八日因縮短刑期假釋出監付保護管束；
    於假釋期間，復因違反保護管束應遵守事項情節重大，經撤
    銷假釋，再送監執行殘刑，後經本院以九十六年聲減字第九
    六○號裁定，將本院八十二年度訴字第二○七六號違反肅清
    煙毒條例案件減為有期徒刑一年七月確定，將本院八十三年
    度訴字第一○一○號違反肅清煙毒條例、麻醉藥品管理條例
    案件分別減為有期徒刑一年七月、二月，應執行有期徒刑一
    年八月確定，將臺灣高等法院臺中分院八十六年度上訴字第
    一七八六號違反肅清煙毒條例案件、本院八十六年度易字第
    二一五二號違反麻醉藥品管理條例案件，分別減為有期徒刑
    一年十一月、二月又十五日，並與臺灣臺中地方法院八十七
    年度訴字第七六三號偽造有價證券案件所處有期徒刑三年，
    合併定其應執行之刑為有期徒刑四年十月確定，甫於九十六
    年七月十六日執行完畢等情，此有臺灣彰化地方法院檢察署
    刑案資料查註紀錄表及臺灣高等法院被告前案紀錄表各一份
    在卷可稽，其於受有期徒刑執行完畢後，五年以內故意再犯
    本件有期徒刑以上之罪，為累犯，應依刑法第四十七條第一
    項規定，加重其刑。再被告於為本件施用第一級毒品之犯行
    後，係在未被有偵查犯罪職權之機關或公務員發覺其犯罪前
    ，即主動向彰化縣警察局員林分局莒光派出所警員表示其犯
    行，而自首接受裁判，此有警詢筆錄一份在卷可佐，爰依刑
    法第六十二條前段規定，減輕其刑，並依刑法第七十一條第
    一項規定，與前開加重其刑部分，先加後減。爰審酌被告曾
    因施用毒品經送觀察、勒戒、強制戒治後，仍未能戒斷，再
    犯本案之罪，顯然未能善體國家設置觀察、勒戒、強制戒治
    機構，協助毒品施用者戒除毒癮之良法美意，及其犯罪之動
    機、目的、生活狀況、品行、所生危害，暨犯罪後坦承犯行
    ，態度尚屬良好等一切情狀，量處如主文所示之刑。扣案之
    注射針筒二支、空塑膠袋一個，均係被告所有、供其施用第
    一級毒品海洛因所用之物，此經被告自白明確，均應依刑法
    第三十八條第一項第二款規定，宣告沒收。
據上論斷，應依刑事訴訟法第二百七十三條之一第一項、第二百
九十九條第一項前段，毒品危害防制條例第十條第一項，刑法第
十一條前段、第四十七條第一項、第六十二條前段、第三十八條
第一項第二款，判決如主文。
本案經檢察官林子翔到庭執行職務。
中    華    民    國    97    年    9     月    23    日
                       刑事第六庭     法  官  鄭舜元
以上正本證明與原本無異。
如不服本判決，應於判決送達後10日內，向本院提出上訴書狀，
上訴書狀應「敘述具體上訴理由」，並按他造當事人之人數附繕
本。「切勿逕送上級法院」。
中    華    民    國    97    年    9     月    23    日
                                      書記官  陳秀香
附錄：論罪科刑法條：
毒品危害防制條例第十條：
施用第一級毒品者，處六月以上五年以下有期徒刑。
施用第二級毒品者，處三年以下有期徒刑。


司法院資訊處製作；財團法人民間司法改革基金會備份。
